【裁判字號】    97,訴,1325
【裁判日期】    970918
【裁判案由】    違反毒品危害防制條例
【裁判全文】
臺灣臺南地方法院刑事判決              97年度訴字第1325號
公  訴  人  臺灣臺南地方法院檢察署檢察官
被      告  甲○○
上列被告因違反毒品危害防制條例案件，經檢察官提起公訴（97
年度偵字第7091號、97年度毒偵字第1527號、97年度營毒偵字第
190號），被告於本院準備程序中就被訴事實為有罪之陳述，經
本院合議庭裁定由受命法官進行簡式審判程序，判決如下：
    主  文
甲○○施用第一級毒品，累犯，處有期徒刑拾月；又施用第一級
毒品，累犯，處有期徒刑拾月，扣案海洛因殘渣袋壹個沒收銷燬
之，扣案注射針筒柒支、分裝夾鏈袋貳包，均沒收之；又施用第
二級毒品，累犯，處有期徒刑捌月，扣案安非他命吸食器壹支沒
收之。應執行有期徒刑壹年肆月，扣案海洛因殘渣袋壹個沒收銷
燬之，扣案注射針筒柒支、分裝夾鏈袋貳包、安非他命吸食器壹
支，均沒收之。
    事實及理由
一、本件犯罪事實：甲○○前因違反毒品危害防制條例（施用毒
    品）案件，經本院以87年度毒聲字第618號裁定送觀察、勒
    戒後，認有繼續施用毒品之傾向，而於民國87年10月22日以
    87毒聲字第906號裁定令入戒治處所施以強制戒治，並於88
    年3月20日停止強制戒治併付保護管束，嗣於88年10月14日
    因前開保護管束期滿而執行完畢，並經臺灣臺南地方法院檢
    察署檢察官以88年度戒毒偵字第55號處分書為不起訴處分確
    定。92年間，其再因違反毒品危害防制條例（施用第二級毒
    品）案件，經臺灣臺南地方法院檢察署檢察官提起公訴並聲
    請強制戒治，由本院於92年2月18日以92年度毒聲字第296號
    裁定令入戒治處所施以強制戒治，93年1月9日因毒品危害防
    制條例修正而結案釋放出所，另經本院以92年度易字第251
    號判決判處有期徒刑1年2月確定；又其另因違反毒品危害防
    制條例（施用第二級毒品）、竊盜等案件，分別經本院92年
    度訴字第1226號、臺灣高等法院臺南分院92年度上易字第
    520號判決各判處有期徒刑8月、1年2月確定，上開三判決併
    定應執行有期徒刑2年8月確定，於95年3月14日假釋出獄，
    併付保護管束，甫於95年6月12日保護管束期滿，以執行完
    畢論。詎其猶未戒除毒癮，復基於施用第一級毒品海洛因及
    第二級毒品安非他命之各別犯意，於下列時、地施用毒品：
    (一)97年3月18日上午7時30分許為警採集尿液之時間往前回溯
    26小時內之某時，在不詳處所，施用第一級毒品海洛因1 次
    ，經警得其同意採集尿液送驗，結果呈鴉片代謝物（可待因
    及嗎啡）陽性反應。(二)97年5月5日凌晨0時許，在其位於臺
    南縣六甲鄉○○村○○街292號住處內，以針筒注射之方式
    ，施用第一級毒品海洛因1次。另於97年5月5日下午5時30
    分許為警採集尿液之時間往前回溯96小時內之某時，在某不
    詳處所，施用第二級毒品安非他命1次。嗣為警於97年5月5
    日下午4時10分許，在其上開住處執行搜索，並當場扣得海
    洛因注射針筒7支、海洛因殘渣袋1個、安非他命吸食器1支
    、分裝夾鍊袋2包等物。隨後警帶回警局，並經其同意採集
    尿液送驗，結果呈鴉片代謝物（嗎啡）及安非他命類（甲基
    安非他命）陽性反應。
二、上開犯罪事實之證據：
（一）被告於警詢、檢察官偵查中，及本院審理時之自白。
（二）犯罪事實(一)：臺南縣警察局毒品犯罪嫌疑人尿液採驗作業
      管制紀錄清冊、正修科技大學超微量研究科技中心97年3
      月31日檢驗報告（編號：R00-0000-000）各1紙。
（三）犯罪事實(二)：臺南縣警察局麻豆分局毒品犯罪嫌疑人尿液
      採驗作業管制紀錄清冊、正修科技大學超微量研究科技中
      心97年5月20日檢驗報告（編號：R00-0000-000）、扣押
      物品目錄表各1紙，照片6幀，及扣案海洛因注射針筒7支
      、海洛因殘渣袋1個、安非他命吸食器1支、分裝夾鍊袋2
      包。
三、按海洛因經注射入人體後，約80%於24小時內自尿中排出，
    代謝物嗎啡之平均可檢出時限約為26小時，安非他命則約70
    %於24小時內自尿中排出、約90%於96小時內自尿中排出，而
    國內尿液中甲基安非他命之檢驗僅鑑定其是否呈陽性反應，
    尚無定其含量，且甲基安非他命成分之檢出與其投與方式、
    投與量、個人體質、採尿時間與檢測儀器之精密度等諸多因
    素有關，雖僅憑尿液中呈安非他命陽性反應，並無法確實推
    算吸食時間距採集時間之長短，惟依上述資料推斷，最長可
    能不會超過4日（參行政院衛生署藥物食品檢驗局81年9月8
    日（81）藥檢壹字第8114885號及同年2月8日（81）藥檢壹
    字第001156號函），佐以被告查獲採尿時間，及其尿液送驗
    分別呈鴉片代謝物（可待因及嗎啡）陽性反應、鴉片代謝物
    （嗎啡）及安非他命類（甲基安非他命）陽性反應之結果，
    被告自白於上開時、地，施用第一級毒品海洛因及第二級毒
    品安非他命之犯行，足堪認定。
四、被告前因施用毒品案件，經送強制戒治，於93年1月9日因毒
    品危害防制條例修正而結案釋放出所，有臺灣高等法院被告
    前案紀錄表在卷可按，其於強制戒治執行完畢釋放後5年內
    之於97年3月18日上午7時30分許為警採集尿液之時間往前回
    溯26小時內之某時、97年5月5日、97年5月5日下午5時30分
    許為警採集尿液之時間往前回溯96小時內之某時，再犯施用
    毒品之罪，自應依法論科；且查海洛因、安非他命分別係屬
    毒品危害防制條例第2條第2項第1款、第2款所列之第一、二
    級毒品，核被告3次所為，分別係犯毒品危害防制條例第10
    條第1項之施用第一級毒品罪、同條例第10條第2項之施用第
    二級毒品，且其施用前後持有第一、二級毒品之低度行為，
    應為其施用之高度行為所吸收，不另論罪；又被告施用第一
    級毒品（2次）、第二級毒品（1次）之犯行，其犯意各別、
    方法互殊，應分論併罰之。另被告有如事實欄所載之施用毒
    品及竊盜前科，甫於95年6月12日縮刑假釋期滿執行完畢，
    有臺灣高等法院被告前案紀錄表在卷可參，其於受有期徒刑
    執行完畢後5年內故意再犯本件各有期徒刑以上之罪，均為
    累犯，均應依法加重其刑。爰審酌被告迭經觀察、勒戒及強
    制戒治，仍未能體認施用毒品對於自身健康之危害，遠離毒
    品，意志力薄弱，惟犯後業已坦承犯行，態度良好等一切情
    狀，分別量處如主文所示之刑，並定其應執行刑。
五、至扣案海洛因殘渣袋1個，無法與毒品析離，不論屬於犯人
    與否，依毒品危害防制條例第18條第1項前段規定，應沒收
    銷燬之；而扣案供施用第一級毒品海洛因之注射針筒7支、
    安非他命吸食器1支、分裝夾鍊袋2包，則均為被告所有，供
    其施用及便於攜帶海洛因、安非他命之用，業據被告供承在
    卷，爰均依刑法第38條第1項第2款宣告沒收之。
據上論斷，應依刑事訴訟法第273條之1第1項、第299條第1項前
段、第310條之2、第454條，毒品危害防制條例第10條第1項、第
2項、第18條第1項，刑法第11條、第47條第1項、第51條第5款、
第38條第1項第2款，判決如主文。
本案經檢察官乙○○到庭執行職務
中    華    民    國    97    年    9     月    18    日
                  刑事第十二庭  法  官  魏玉英
以上正本證明與原本無異。
如不服本判決應於收受本判決後10日內向本院提出上訴書狀，並
應敘述具體理由。如未敘述上訴理由者，應於上訴期間屆滿後20
日內向本院補提理由書狀（均須按他造當事人之人數附繕本）「
切勿逕送上級法院」。
                                書記官  曾盈靜
中    華    民    國    97    年    9     月    19    日
附錄本案論罪科刑法條全文
毒品危害防制條例第10條
施用第一級毒品者，處6月以上5年以下有期徒刑。
施用第二級毒品者，處3年以下有期徒刑。


司法院資訊處製作；財團法人民間司法改革基金會備份。
